---
title: "Analiza oferty FMCG"
subtitle: "Ceny, stany magazynowe i jakość danych"
lang: pl-PL
format:
  dashboard:
    theme: cosmo
    orientation: columns
    scrolling: true
execute:
  echo: false
  warning: false
  message: false
---

Przed pierwszym uruchomieniem zainstaluj pakiety R w konsoli RStudio:

```{r}
#| eval: false
install.packages(c("knitr", "DBI", "odbc", "plotly", "DT"))
```

## Dane

```{r}
required_packages <- c("knitr", "DBI", "odbc", "plotly", "DT")
missing_packages <- required_packages[
  !vapply(required_packages, requireNamespace, logical(1), quietly = TRUE)
]

if (length(missing_packages) > 0) {
  stop(
    "Brakuje pakietów R: ",
    paste(missing_packages, collapse = ", "),
    ". Zainstaluj je poleceniem install.packages(c(",
    paste(sprintf('"%s"', missing_packages), collapse = ", "),
    ")).",
    call. = FALSE
  )
}

connection <- DBI::dbConnect(
  odbc::odbc(),
  Driver = Sys.getenv("MSSQL_DRIVER", "ODBC Driver 18 for SQL Server"),
  Server = Sys.getenv("MSSQL_SERVER", "localhost\\SQLEXPRESS"),
  Database = Sys.getenv("MSSQL_DATABASE", "tomawebp_oferta"),
  Trusted_Connection = "Yes",
  Encrypt = "Yes",
  TrustServerCertificate = "Yes",
  timeout = 10
)

data <- tryCatch(
  {
    offer <- DBI::dbGetQuery(
      connection,
      paste(
        "SELECT id, ProductName, StockQty, UnitOfMeasure, VatRate,",
        "NetPrice, GrossPrice, StockStatus, PriceStatus, VatStatus,",
        "HasVatPriceMismatch, GrossPriceBand, GrossPriceBandSort,",
        "InferredProductGroup, StockValueNet, StockValueGross",
        "FROM dbo.vw_Oferta_Analytics"
      )
    )

    issues <- DBI::dbGetQuery(
      connection,
      paste(
        "SELECT id, ProductName, StockQty, UnitOfMeasure, VatRate,",
        "NetPrice, GrossPrice, StockStatus, PriceStatus, VatStatus,",
        "GrossPriceDifference, DataQualityIssue",
        "FROM dbo.vw_Oferta_DataQualityIssues"
      )
    )

    list(offer = offer, issues = issues)
  },
  finally = DBI::dbDisconnect(connection)
)
offer <- data$offer
issues <- data$issues

if (nrow(offer) == 0) {
  stop("Widok dbo.vw_Oferta_Analytics nie zawiera produktów.", call. = FALSE)
}

total_products <- nrow(offer)
products_with_stock <- sum(!is.na(offer$StockQty))
products_without_stock <- sum(offer$StockStatus == "No stock data", na.rm = TRUE)
total_gross_stock_value <- sum(offer$StockValueGross, na.rm = TRUE)
vat_mismatches <- sum(offer$HasVatPriceMismatch, na.rm = TRUE)

stock_order <- c(
  "In stock",
  "Low stock",
  "Out of stock",
  "No stock data",
  "Invalid stock"
)
stock_colors <- c(
  "In stock" = "#198754",
  "Low stock" = "#f0ad4e",
  "Out of stock" = "#dc3545",
  "No stock data" = "#6c757d",
  "Invalid stock" = "#6610f2"
)
stock_counts <- as.data.frame(
  table(factor(offer$StockStatus, levels = stock_order), useNA = "no")
)
names(stock_counts) <- c("Status", "Liczba produktów")

group_names <- offer$InferredProductGroup
group_names[is.na(group_names) | group_names == ""] <- "Nieznana grupa"
stock_value_by_group <- stats::aggregate(
  offer$StockValueGross,
  by = list(Grupa = group_names),
  FUN = function(value) sum(value, na.rm = TRUE)
)
names(stock_value_by_group)[2] <- "Wartość brutto stanu (PLN)"
stock_value_by_group <- stock_value_by_group[
  order(stock_value_by_group[["Wartość brutto stanu (PLN)"]]),
  ,
  drop = FALSE
]
stock_value_by_group <- utils::tail(stock_value_by_group, 12)

price_bands <- unique(offer[c("GrossPriceBand", "GrossPriceBandSort")])
price_bands <- price_bands[
  order(price_bands$GrossPriceBandSort),
  ,
  drop = FALSE
]
price_band_counts <- as.data.frame(
  table(factor(offer$GrossPriceBand, levels = price_bands$GrossPriceBand))
)
names(price_band_counts) <- c("Przedział ceny brutto", "Liczba produktów")

missing_stock <- offer[
  !is.na(offer$StockStatus) & offer$StockStatus == "No stock data",
  c("id", "ProductName", "UnitOfMeasure", "NetPrice", "GrossPrice"),
  drop = FALSE
]
missing_stock <- missing_stock[
  order(missing_stock$ProductName, na.last = TRUE),
  ,
  drop = FALSE
]

lowest_stock <- offer[!is.na(offer$StockQty), , drop = FALSE]
lowest_stock <- lowest_stock[
  order(lowest_stock$StockQty, lowest_stock$ProductName, na.last = TRUE),
  c("id", "ProductName", "StockQty", "UnitOfMeasure", "GrossPrice", "StockStatus"),
  drop = FALSE
]
lowest_stock <- utils::head(lowest_stock, 100)
```

# Podsumowanie

## Row

### Produkty w ofercie

```{r}
#| content: valuebox
#| title: Liczba produktów
#| color: primary
total_products
```

### Produkty z podanym stanem

```{r}
#| content: valuebox
#| title: Produkty z podanym stanem
#| color: success
products_with_stock
```

### Brak danych o stanie

```{r}
#| content: valuebox
#| title: Produkty bez danych o stanie
#| color: warning
products_without_stock
```

### Wartość brutto magazynu

```{r}
#| content: valuebox
#| title: Wartość znanego stanu
#| color: info
paste0(
  format(round(total_gross_stock_value, 2), big.mark = " ", decimal.mark = ",", nsmall = 2),
  " zł"
)
```

## Row

### Statusy magazynowe

```{r}
stock_plot <- plotly::plot_ly(
  stock_counts,
  x = ~Status,
  y = ~`Liczba produktów`,
  type = "bar",
  marker = list(color = unname(stock_colors[as.character(stock_counts$Status)])),
  hovertemplate = "%{x}<br>Produkty: %{y}<extra></extra>"
)
plotly::layout(
  stock_plot,
  xaxis = list(title = ""),
  yaxis = list(title = "Liczba produktów"),
  showlegend = FALSE
)
```

### Wartość stanu według grup produktów

```{r}
group_plot <- plotly::plot_ly(
  stock_value_by_group,
  x = ~`Wartość brutto stanu (PLN)`,
  y = ~stats::reorder(Grupa, `Wartość brutto stanu (PLN)`),
  type = "bar",
  orientation = "h",
  marker = list(color = "#2878b5"),
  hovertemplate = "%{y}<br>Wartość brutto: %{x:,.2f} zł<extra></extra>"
)
plotly::layout(
  group_plot,
  xaxis = list(title = "Wartość brutto (PLN)"),
  yaxis = list(title = "")
)
```

## Row

### Przedziały cen brutto

```{r}
price_plot <- plotly::plot_ly(
  price_band_counts,
  x = ~`Przedział ceny brutto`,
  y = ~`Liczba produktów`,
  type = "bar",
  marker = list(color = "#2878b5"),
  hovertemplate = "%{x}<br>Produkty: %{y}<extra></extra>"
)
plotly::layout(
  price_plot,
  xaxis = list(title = "", tickangle = -25),
  yaxis = list(title = "Liczba produktów")
)
```

### Kontrola cen VAT

```{r}
#| content: valuebox
#| title: Ceny brutto niezgodne z VAT
#| color: danger
vat_mismatches
```

# Jakość danych

## Row

### Problemy wykryte w widoku jakości danych

```{r}
if (nrow(issues) == 0) {
  cat("Widok dbo.vw_Oferta_DataQualityIssues nie zwrócił problemów.")
} else {
  issues <- issues[
    order(issues$DataQualityIssue, issues$ProductName, issues$id, na.last = TRUE),
    ,
    drop = FALSE
  ]
  DT::datatable(
    issues,
    rownames = FALSE,
    filter = "top",
    options = list(pageLength = 25, scrollX = TRUE)
  )
}
```

# Dane magazynowe

## Row

### Produkty bez danych o stanie

```{r}
DT::datatable(
  missing_stock,
  rownames = FALSE,
  filter = "top",
  options = list(pageLength = 25, scrollX = TRUE)
)
```

### Produkty o najniższym stanie

```{r}
DT::datatable(
  lowest_stock,
  rownames = FALSE,
  filter = "top",
  options = list(pageLength = 25, scrollX = TRUE)
)
```
